臺灣新北地方法院板橋簡易庭小額民事判決
111年度板小字第2820號
原      告  富華資產管理有限公司


法定代理人  黃意婷  
訴訟代理人  劉姿伶  
            劉皓龍  
被      告  王秀春（兼劉台虎之繼承人）  
                      住○○市○○區○○路0段000巷0號0                           樓
上列當事人間請求給付分期買賣價金事件，於民國111年8月17日
言詞辯論終結，本院判決如下：
    主  文
被告應於繼承被繼承人劉益宏遺產之範圍內給付原告新臺幣捌萬
零參佰元，及自民國一百一十一年三月七日起至清償日止，按年
息百分之十五計算之利息。
被告應於繼承被繼承人劉益宏遺產之範圍內給付原告新臺幣貳仟
貳佰元。
訴訟費用新臺幣壹仟元由被告於繼承被繼承人劉益宏遺產之範圍
內負擔。
本判決得假執行。
    事 實 及 理 由
一、按訴狀送達後，原告不得將原訴變更或追加他訴，但擴張或
    減縮應受判決事項之聲明者，不在此限，民事訴訟法第255
    條第1項第3款定有明文。本件原告原起訴聲明請求被告王秀
    春及訴外人劉台虎應給付原告新臺幣（下同）80,300元，及
    自起訴狀繕本送達翌日起至清償日止，按年息百分之15計算
    之利息；被告應給付原告2,200元。嗣於民國111年8月17日
    言詞辯論期日當庭表示撤回對訴外人劉台虎之部分，並更正
    被告王秀春為被告王秀春兼被告劉台虎之繼承人，暨更正聲
    明為：被告應於繼承被繼承人劉益宏遺產之範圍內給付原告
    80,300元，及自起訴狀繕本送達翌日起至清償日止，按年息
    百分之15計算之利息；被告應於繼承被繼承人劉益宏遺產之
    範圍內給付原告2,200元；訴訟費用由被告於繼承被繼承人
    劉益宏遺產之範圍內負擔。核其請求之基礎事實屬同一，且
    不甚礙被告之防禦及訴訟之終結，揆諸首揭規定，應予准許
    。
二、原告起訴主張：
  ㈠訴外人即被繼承人劉益宏於109年2月13日向訴外人聯城電腦
    有限公司附設聯成電腦短期補習班報名課程，學費計為87,6
    00元，並約定共分24期給付，被繼承人劉益宏並向原告申請
    分期付款，原告審核通過後，以債權受讓方式，自訴外人聯
    城電腦有限公司附設聯成電腦短期補習班受讓對被繼承人劉
    益宏之分期付款買賣請求權。詎被繼承人劉益宏未依約繳款
    ，尚有餘款80,300元未給付。又依約定事項第5條約定，催
    款手續費每次為100元，因被繼承人劉益宏逾期遭催款22次
    ，故應給付催款手續費2,200元。
  ㈡而被繼承人劉益宏業於110年7月26日死亡，繼承人即被告王
    秀春兼被告劉台虎之繼承人並未拋棄繼承，是被告王秀春兼
    被告劉台虎之繼承人應於繼承被繼承人劉益宏之遺產範圍內
    給付原告前揭款項及利息。為此，爰依分期給付契約、債權
    讓與及繼承之法律關係提起本訴等語，並聲明：如主文所示
    。
三、被告則以：並未繼承被繼承人劉益宏任何遺產等語置辯，並
    聲明：原告之訴駁回，訴訟費用由原告負擔。
四、原告主張之事實，業據其提出學費分期付款申請暨約定書、
    繳款紀錄明細、被繼承人劉益宏除戶戶籍謄本、家事事件公
    告及訴外人劉台虎除戶戶籍謄本暨繼承系統表等件影本為證
    。按繼承人對於被繼承人之債務，以因繼承所得遺產為限，
    負連帶責任，民事訴訟法第1153條第1項定有明文。經查，
    被告雖辯稱未繼承被繼承人劉益宏之遺產等語，惟原告亦僅
    請求被告於繼承遺產之範圍內給付，且與法有據，因而被告
    所辯並無足採。
五、從而，原告依分期給付契約、債權讓與及繼承等法律關係，
    請求被告於繼承被繼承人劉益宏遺產之範圍給付如主文所示
    之金額及利息，為有理由，應予准許。
六、本件係適用小額訴訟程序所為被告敗訴之判決，應依職權宣
    告假執行，併依職權確定被告應負擔之訴訟費用額為1,000
    元。
七、結論：原告之訴為有理由，依民事訴訟法第436條第2項、第
    436條之23、第436條之19第1項、第78條、第436條之20，判
    決如主文。
中　　華　　民　　國　　111 　年　　9 　　月　　7 　　日
                  臺灣新北地方法院板橋簡易庭
                      法      官  呂安樂
以上正本係照原本作成。
如不服本判決，應於送達後20日內，向本院提出上訴狀，並表明
上訴理由（上訴理由應表明一、原判決所違背之法令及具體內容
。二、依訴訟資料可認為原判決有違背法令之具體事實。），如
於本判決宣示後送達前提起上訴者，應於判決送達後20日內補提
上訴理由書（須附繕本），如未於上訴後20日內補提合法上訴理
由書，法院得逕以裁定駁回上訴。
中　　華　　民　　國　　111 　年　　9 　　月　　7 　　日
                      書  記  官  魏賜琪